【裁判字號】    99,交聲,955
【裁判日期】    990514
【裁判案由】    交管條例聲異
【裁判全文】
臺灣板橋地方法院交通事件裁定        99年度交聲字第955號
原處分機關  交通部公路總局臺北區監理所
異  議  人  甲○○
即受處分人
上列異議人因違反道路交通管理處罰條例案件，對於交通部公路
總局臺北區監理所99年3 月24日所為之處分（原處分案號：北監
自裁字第裁40-C00000000號），聲明異議，本院裁定如下：
    主  文
異議駁回。
    理  由
一、本件異議意旨略以：異議人即受處分人甲○○確有於民國99
    年2 月3 日19時8 分許，將車號EJ-4368 號自小客車違規停
    放於臺北縣樹林市○○街口之紅線上，惟行政行為應遵守比
    例原則，拖吊目的既為避免阻礙交通，而警方欲進行拖吊之
    時，伊本人已到現場可直接將車駛離，對交通已無阻礙之虞
    ，然警方阻止伊將車駛離，要求伊必須至拖吊場取車，欠缺
    必要性，顯有違法，為此具狀聲明異議，請求撤銷原處分，
    返還伊所支出不必要之拖吊費及保管費云云。
二、按汽車駕駛人在禁止臨時停車處所停車，處新臺幣（下同）
    6 百元以上1 千2 百元以下罰鍰；第1 項情形，交通勤務警
    察、依法令執行交通稽查任務人員或交通助理人員，應責令
    汽車駕駛人將車移置適當處所，如汽車駕駛人不予移置或不
    在車內時，得由該交通勤務警察、依法令執行交通稽查任務
    人員或交通助理人員為之；第56條第3項之移置或扣留，得
    由交通勤務警察、依法令執行交通稽查任務人員逕行移置或
    扣留，其屬第56條第3項之移置，得由交通助理人員逕行為
    之，上述之移置或扣留，得使用民間拖吊車拖離之；前項移
    置或扣留，得向汽車所有人收取移置費及保管費；其不繳納
    者，追繳之；又紅實線設於路側，用以禁止臨時停車，道路
    交通管理處罰條例第56條第1 項第1 款、第3 項、第85條之
    3 第1 項、第2 項及道路交通標誌標線號誌設置規則第149
    條第1 項第1 款第5 點分別定有明文。
三、經查：本件異議人即受處分人確有於99年2 月3 日19時8 分
    許，將車號EJ-4368 號自小客車違規停放於臺北縣樹林市○
    ○街○ 段，且該處係劃有紅實線之「禁止臨時停車」路段一
    情，除有舉發違反道路交通管理事件通知單1 張附卷可按外
    ，並為異議人於交通違規案件陳述書及聲明異議狀所不否認
    ，足堪認定與事實相符。至異議人即受處分人雖一再主張：
    警方欲行拖吊之時，其既已到場，並無妨礙交通而有予以拖
    吊之必要云云，惟按「受處分人不服第8 條主管機關所為之
    處罰，得於接到裁決書之翌日起20日內，向管轄地方法院聲
    明異議」，道路交通管理處罰條例第87條第1 項定有明文，
    由是可知，異議人即受處分人對於原處分機關所為「處罰」
    之裁決不服，始得向法院聲明異議，至於有關「移置車輛」
    及「收取拖吊費及保管費」部分之行政作為，均非原處分機
    關所為裁罰之範圍，本院尚不能一併審究其是否適法妥當，
    自不待言。準此，則原處分機關依據上述規定，對異議人處
    以9 百元之罰鍰，並無任何違誤之處，異議人上開所辯要與
    事實認定並不生任何影響，是以本件異議為無理由，應予駁
    回。
四、據上論斷，應依道路交通案件處理辦法第19條，裁定如主文
    。
中    華    民    國    99    年    5    月    14     日
                             交通法庭
                               法  官  楊仲農
上列正本證明與原本無異。
如對本裁定不服，應於送達後5日內，向本院提出抗告狀（應抄
附繕本）。
                               書記官  陳香君
中    華    民    國    99    年    5     月    17    日

司法院資訊處製作；財團法人民間司法改革基金會備份。
